最高法院刑事判決　　　　　　　　　　　　　　　九十三年度台上字第三一二七號
　　上　訴　人　甲○○
　　　　　　　　　　　　（另案於台灣台中女子監獄執行中）
右上訴人因違反毒品危害防制條例案件，不服台灣高等法院台中分院中華民國九十三
年一月二十七日第二審判決（九十二年度上訴字第一八二一號，起訴案號：台灣彰化
地方法院檢察署八十九年度偵字第六０一六號），提起上訴，本院判決如左：
    主  文
原判決關於甲○○部分撤銷，發回台灣高等法院台中分院。
    理  由
本件原判決撤銷第一審關於上訴人甲○○部分不當之判決，改判分別論處上訴人連續
販賣第一級及第二級毒品累犯罪刑，固非無見。
惟查：(一)按被告以外之人於審判外之言詞或書面陳述，除法律另有規定外，不得作為
證據，刑事訴訟法第一百五十九條第一項定有明文。而被告以外之人於審判中若無刑
事訴訟法第一百五十九條之三之特別情況，且為證明犯罪事實之存否所必要者，其於
司法警察調查中所為之陳述，亦不得為證據。本件原判決理由甲、一｜(三)內引用民國
（下同）八十九年九月十三日之偵查筆錄，證人廖雅鳳所供：「我是透過曾美惠的關
係認識甲○○，知道甲○○在賣安非他命、海洛因，才向她買，自八十九年四月間開
始向她買海洛因及安非他命，最後一次是在七月十日左右，也是買安非他命及海洛因
」（見偵字第六０一六號卷第一六四至一六五頁），為裁判論斷上訴人確有販賣海洛
因及安非他命予廖雅鳳之主要依據。惟證人廖雅鳳嗣於第一審九十年一月十七日傳訊
時已改口證稱：「（你所吸食，給他人之海洛因是否向被告甲○○、曾美惠所購買？
），我是叫被告甲○○幫我買的，我有拿錢給她，她幫我調貨。」等語（見第一審卷
一第四十四頁）；且於原審九十二年十二月四日行準備程序時廖雅鳳亦證稱：「我有
吸食毒品習慣，我有找甲○○幫我買毒品，我不知道她向誰買，我從來沒有和甲○○
有現金交易，只是拜託她幫我買好多次。」等情（見原審卷第一九六至二０一頁）。
顯然證人廖雅鳳於審判中所為之陳述，均未指證稱伊有直接向上訴人購買毒品甚明，
此核與廖雅鳳於偵查中所為之陳述既互有出入，並不相一致。而本案又係依九十二年
九月一日修正實施後之刑事訴訟法規定，所踐行交互詰問程序詰問證人廖雅鳳而為審
判中之陳述，原審對該證人分別於審判外及審理中之供述究竟如何為證據之取捨，於
判決理由中未見詳加論列及說明，已不無疏漏。(二)又原判決理由甲、一｜(三)內載敘：
依上訴人選任辯護人之請求，傳喚證人即調查站承辦人員江添基、許維銘、林吉村三
人，就上訴人何以在第二次調查時始供認犯行乙節，由上訴人選任辯護人交互詰問後
，該三位證人證稱甚詳在卷（見原審卷第一五二至一五九頁），對照該等證人重新確
認監聽錄音帶資料（見原審卷第一八四頁），及另一調查員即證人徐德興於第一審時
證稱內容（見第一審卷一第一一一至一一三頁），益見上訴人於調查局調查時之自白
，堪予採認，資為其裁判論罪科刑之基礎。惟查上訴人於九十二年二月十九日第一審
訊問時，就在調查站所述是否實在？答稱：「我講的話不是他們寫的意思，我並沒有
販賣，當時我也很緊張，他們寫的跟我講的不一樣。」，顯然其對八十九年八月十六
日調查站所製作之筆錄自白之真實性已有所質疑。原審未詳勘驗上訴人在調查站供述
之錄音帶，並敘明何以上開自白符合補強法則所憑之證據及理由，亦難謂無判決理由
不備之違法。綜上所述，上訴意旨執此指摘原判決此部分不當，非無理由，應認有撤
銷發回更審之原因。至原判決基於具有連續犯之裁判上一罪關係，不另為上訴人無罪
之諭知部分，應一併發回，以符法制。
據上論結，應依刑事訴訟法第三百九十七條、第四百零一條，判決如主文。
中　　　華　　　民　　　國　　九十三　　年　　　六　　　月　　 十七 　　日
                              最高法院刑事第十庭
                                  審判長法官  呂　潮　澤
                                        法官  白　文　漳
                                        法官  吳　昆　仁
                                        法官  孫　增　同
                                        法官  吳　昭　瑩
      右正本證明與原本無異
                                              書  記  官
中　　　華　　　民　　　國　　九十三　　年　　　六　　　月　　二十八　　日
                                                                        Ａ
